臺灣高等法院高雄分院刑事判決　　　　 96年度上易字第191號
上　訴　人
即　被　告　乙○○
上列上訴人因竊盜案件，不服臺灣高雄地方法院95年度易字第15
11號中華民國95年12月28日第一審判決（起訴案號：臺灣高雄地
方法院檢察署95年度偵字第19219 號），提起上訴，本院判決如
下：
     主  文
上訴駁回。
     事  實
一、乙○○曾因侵占案件，經臺灣高雄地方法院於民國92年8 月
    7 日，以91年度易字第4379號判決有期徒刑3 月確定；復因
    偽造文書案件，經本院於93年7 月9 日，以93年度上訴字第
    318 號判決有期徒刑1 年10月確定；嗣經本院以93年度聲字
    第315 號裁定應執行有期徒刑2 年，甫於94年4 月18日因縮
    刑期滿執行完畢。詎仍不知悔改，復意圖為自己不法之所有
    ，於95年3 月30日17時20分至18時50分間之某時許，在高雄
    巿新興區○○路與民生路口附近之電信局前，以不詳之方式
    ，擊破甲○○所有之車牌號碼ZA-051 9號自用小客車車窗玻
    璃（毀損部分未據告訴），竊取置放於該車內之德國亞歷山
    大廠牌103G型號、廠號16875 號之法國號樂器1 支，得手後
    ，於95年3 月31日13許，前往高雄巿前金區○○○路128 號
    王天爵所開設之「麗的樂器店」，將系爭法國號以新台幣（
    下同）1 萬8,000 元之價格販售予王天爵（另經臺灣高雄地
    方法院檢察署檢察官為緩起訴處分確定），得款花用殆盡。
    嗣因王天爵於同年4 月10日將系爭法國號登錄於雅虎奇摩拍
    賣網站上（拍賣帳號為shauhei0910 ，拍賣編號為00000000
    00號）以起標15萬元之價格進行拍賣，適經甲○○在雅虎奇
    摩拍賣網站上發現上開由王天爵刊登之拍賣物品，即為其所
    失竊之法國號，經其報警處理，為警於王天爵所開設之「麗
    的樂器店」內起出甲○○所有之上開法國號1 支，因而查悉
    上情。
二、案經高雄市政府警察局新興分局報告臺灣高雄地方法院檢察
    署檢察官偵查起訴。
    理  由
壹、證據能力部分：
一、按被告以外之人於審判外之陳述，雖不符同法第159 條之1
    至第159 條之4 規定，而經當事人於審判程序同意作為證據
    ，法院審酌該言詞陳述或書面陳述作成時之情況，認為適當
    者，亦得為證據；當事人、代理人或辯護人於法院調查證據
    時，知有同法第159 條第1 項不得為證據之情形，而未於言
    詞辯論終結前聲明異議者，視為有前項之同意，同法第159
    條之5 亦已明揭其旨。證人甲○○於警詢之陳述及購物單據
    、出售證明、贓物認領保管收據各1 紙、奇摩拍賣網站之網
    頁資料3 紙及蒐證照片13張，雖均係被告以外之人於審判外
    所為之言詞及書面陳述，係為傳聞證據，然檢察官及被告於
    本院言詞辯論終結前均未聲明異議，且本院審酌證人甲○○
    於警詢所為陳述作成時之情況，及上開書面陳述其作成時之
    情況，均無何不適當之情形，是依上開規定均得作為證據，
    合先敘明。
二、按被告以外之人於偵查中向檢察官所為之陳述，除顯有不可
    信之情況外，得為證據，刑事訴訟法第159 條之1 第2 項定
    有明文。證人王天爵於偵查中經具結向檢察官所為之陳述，
    均屬傳聞證據；惟現階段刑事訴訟法規定，檢察官代表國家
    偵查犯罪、實施公訴，依法其有訊問被告、證人及鑑定人之
    權，而實務運作時，檢察官偵查中向被告以外之人所取得之
    陳述，原則上均能遵守法律規定，不致違法取供，其可信度
    極高，且本案被告並未提出有何顯不可信之情形，是依上開
    規定得為證據。
貳、實體部分：
一、訊據上訴人即被告乙○○（下稱被告）矢口否認有何竊盜之
    犯行，辯稱：伊未曾於上開時地，擊破被害人甲○○所有之
    前揭自用小客車之車窗，亦未竊取放置該車內之上開法國號
    1 支，且伊未曾見過王天爵，亦未拿上開法國號去賣給王天
    爵，如果係伊所為，怎麼可能拿自己的身分證去賣贓物，又
    王天爵提出購物單上之乙○○之署名亦非其簽寫云云。
二、然查：
（一）證人即被害人甲○○於95年3 月30日17時20分至18時50分
      間之某時許，將其所有之車牌號碼ZA-0519 號自用小客車
      ，停放在高雄巿新興區○○路與民生路口附近之電信局前
      時，遭人以不詳之方式，擊破車窗玻璃後，竊取其置放於
      該車內之上開法國號1 支等情，業據證人即被害人甲○○
      於警詢中指述歷歷（見警卷第8 至11頁）；又被告得手後
      ，於95年3 月31日13許，前往上址王天爵所開設之「麗的
      樂器店」，將上開法國號以1 萬8,000 元之價格販售予王
      天爵，王天爵復於同年4 月10日將上開法國號登錄於雅虎
      奇摩拍賣網站上以起標15萬元之價格進行拍賣之事實，亦
      據證人王天爵迭於偵訊及原審審理中結證明確（見95年度
      偵字第19219 號偵查卷宗第18至20頁；原審卷第32至34頁
      ），復有購物單據、出售證明、贓物認領保管收據各1 紙
      、奇摩拍賣網站之網頁資料3 紙，及上開法國號之蒐證照
      片13張等物（見警卷第16頁、第20至32頁）附卷可佐，是
      上開事實應均堪信為真實，被告前開竊盜犯行堪予認定。
（二）被告固以前開情詞置辯，惟質諸證人王天爵於原審審理時
      庭證稱：被告第一次來探詢伊是否有購中古樂器法國號，
      聲稱因要移民馬來西亞，所以要將1 支法國號賣給伊，第
      二次便拿法國號來給伊估價，伊便看國內價值，打折後估
      價1 萬8 千元，被告便應允出售，因為伊店內沒有那麼多
      錢，便請被告改天再來，第三次被告來時，伊便與被告一
      手交錢、一手交貨，且依公司規定，買賣要打收據，故伊
      交給警察之收據上面有被告之身分證字號與本人簽名等語
      明確（見原審卷第33頁），經核證人王天爵就被告於前開
      時地向其轉售上開法國號乙節與其於警詢、偵訊中所言均
      屬相符，並有購物單據1 紙在卷可佐（見警卷第32頁），
      是證人王天爵上開所言應足堪憑信；另衡以證人王天爵於
      偵訊時即證稱：被告拿給我之身分證係剛換發之新式身分
      證等語（見上開偵查卷第19頁）；再於原審審理中證稱：
      被告所持之身分證係新式的，因為當時家人均還沒換，所
      以被告拿新式的伊還特別注意；因為伊於70幾年間便曾因
      涉嫌收受贓物，故伊均會特別注意於買賣時核對身分證及
      讓對方簽名等語明確（見原審卷第34頁），又經原審當庭
      勘驗被告所持之身分證確係於95年1 月16日核發之新式身
      分證無訛（見原審卷第37頁），再參以，證人王天爵與被
      告並不熟識，又無何仇隙，當無故意誣陷被告之理？另被
      告於本院審理時亦供稱：伊換發之新身分證沒有遺失過，
      也未曾借給別人使用等語（見本院卷第24、37頁），益徵
      證人王天爵前開證言當屬信而有徵，應可採認。
（三）被告雖否認購物單據上乙○○之署名為伊所簽，並於原審
      及本院聲請送請筆跡鑑定云云，惟觀諸被告於偵訊及原審
      準備程序中，經檢察官、法官當庭諭知書寫自己名字之筆
      跡（見上開偵查卷第28頁；原審卷第21頁），字跡工整、
      每一筆畫均清晰可辨，核與購物單據上「乙○○」之署名
      筆跡（見警卷第32頁）顯有相當大之差異，惟就此再與原
      審準備、審理程序期日之送達證書上被告乙○○之署名相
      比對（見原審卷第14、25頁），觀諸該等送達證書上之署
      名，字跡潦草、筆畫瀟灑，與被告前開當庭所為署名之筆
      跡截然不同，而被告亦自承上開送達證書上之署名均為其
      所親簽（見原審卷第40頁），復衡以被告在收受送達證書
      時所為簽名，當無何矯飾變更其筆跡之必要與壓力，是該
      等署名應為其原本真實之筆跡無誤，然該等署名既同為被
      告所簽，筆跡竟迥然不同，由此足見被告當庭所為署名顯
      屬刻意掩飾其原本之字跡而為，其事後卸責之動機已昭然
      若揭。又經本院詳細核閱被告前開送達證書及購物單據上
      所為之署名，2 者之運筆方式、筆畫順序均屬相似，尤其
      「志」1 字之字體幾近完全一致，由此足徵購物單據上「
      乙○○」之署名確為被告親簽無誤，被告前開所辯顯非可
      採，且被告於本院準備程序亦供稱：我沒有案發前（95年
      年左右）之筆跡可以提供鑑定等情（見本院卷第25頁），
      是無從為筆跡之鑑定，附此敘明。
（四）被告又辯稱：王天爵於偵查中亦承認自己在警局說謊云云
      ，惟查，證人王天爵雖於檢察官偵訊中坦認就被告係將上
      開法國號賣斷予伊，於警詢中所述「寄賣」係屬不實等語
      （見上開偵查卷第19頁），然此部分證言均與被告持上開
      法國號向證人王天爵轉售之事實無涉，衡情當僅為證人王
      天爵出於脫免贓物罪責之動機，而為此部分前後不一致之
      證述，惟就被告持上開法國號至證人王天爵所開設之上開
      樂器行店內轉售乙節，證人王天爵自警詢迄原審審理中均
      為相同之證述，無何不一致之處，是尚無從依此為有利於
      被告之認定。
（五）綜上所述，被告前開所辯，係卸責之詞，不足採信，其前
      揭犯行堪以認定。
三、核被告所為，係犯刑法第320 條第1 項之竊盜罪。又被告有
    事實欄所載之前科紀錄，甫於94年4 月18日因縮刑期滿執行
    完畢，有臺灣高等法院被告前案紀錄表1 份在卷可按，其受
    有期徒刑之執行完畢後，茲於5 年以內再故意犯本件有期徒
    刑以上之罪，不論依95年7 月1 日修正生效施行前之刑法第
    47條，或修正後之刑法第47條第1 項之規定，均構成累犯，
    對被告而言並無有利或不利之情形，自不生新舊法比較之問
    題，應逕依修正後之刑法第47條第1 項之規定，論以累犯，
    並加重其刑；又被告行為時之刑法第41條第1 項前段規定：
    「犯最重本刑為5 年以下有期徒刑以下之刑之罪，而受6 個
    月以下有期徒刑或拘役之宣告，因身體、教育、職業、家庭
    之關係或其他正當事由，執行顯有困難者，得以1 元以上3
    元以下折算1 日，易科罰金。」又被告行為時之易科罰金折
    算標準，修正前罰金罰鍰提高標準條例第2 條前段（現已刪
    除）規定，就其原定數額提高為100 倍折算1 日，則本件被
    告行為時之易科罰金折算標準，應以銀元300 元折算1 日，
    經折算為新臺幣後，應以新臺幣900 元折算為1 日。惟95年
    7 月1 日修正公布施行之刑法第41條第1 項前段則規定：「
    犯最重本刑為5 年以下有期徒刑以下之刑之罪，而受6 個月
    以下有期徒刑或拘役之宣告者，得以新臺幣1000元、2000元
    或3000元折算1 日，易科罰金。」比較修正前後之易科罰金
    折算標準，以95年7 月1 日修正公布施行前之規定，較有利
    於被告，則應依刑法第2 條第1 項前段，適用修正前刑法第
    41條第1 項前段規定，定其折算標準，附此敘明。
四、原審認被告罪證明確，因而適用刑法第2 條第1 項前段、第
    320 條第1 項，第47條第1 項、修正前第41條第1 項前段，
    罰金罰鍰標準條例第1 條前段，修正前罰金罰鍰標準條例第
    2 條規定，並爰審酌被告正值青壯年，且四肢健全，不思以
    正當途徑賺取所得，竟竊取他人財物，已侵害他人之財產權
    ，又於犯後矢口否認犯行，顯無悛悔之意，惟念及被告為警
    逮捕後，所竊得贓物已由被害人領回，有贓物認領保管收據
    1 紙在卷可按，被害人之損害非鉅等一切情狀，量處有期徒
    刑6 月，並諭知如易科罰金以銀元300 元即新台幣900 元折
    算1 日。其認事用法，核無不合，量刑亦屬允當。被告上訴
    意旨否認犯罪，指摘原判決不當，為無理由，應予駁回。
據上論斷，應依刑事訴訟法第368條，判決如主文。
本案經檢察官羅建勛到庭執行職務。
中　　華　　民　　國　　96　　年　　4 　　月　　18　　日
                  刑事第五庭    審判長法  官  曾永宗
                                      法  官  王伯文
                                      法  官  陳  箐
以上正本證明與原本無異。
本判決不得上訴。
中　　華　　民　　國　　96　　年　　4 　　月　　18　　日
　　　　　　　　　　　　　　　　　　　書記官  魏文常
附錄判決論罪科刑法條：
刑法第320條第1項
意圖為自己或第三人不法之所有，而竊取他人之動產者，為竊盜
罪，處5 年以下有期徒刑、拘役或500 元以下罰金。
